【裁判字號】    95,訴,2995
【裁判日期】    951103
【裁判案由】    毒品危害防制條例
【裁判全文】
臺灣板橋地方法院刑事判決              95年度訴字第2995號
公  訴  人  臺灣板橋地方法院檢察署檢察官
被      告  甲○○
                    （另案於臺灣臺北監獄執行中）
上列被告因違反毒品危害防制條例案件，經檢察官提起公訴（九
十五年度毒偵字第五六五二號），被告於本院準備程序中就被訴
事實為有罪之陳述，經告知被告簡式審判程序之旨，並聽取當事
人之意見後，本院合議庭裁定由受命法官獨任進行簡式審判程序
，判決如下：
    主    文
甲○○連續施用第一級毒品，處有期徒刑捌月。
    犯罪事實
一、甲○○前於民國九十一年間因施用第一級毒品案件，經依臺
    灣花蓮地方法院九十一年度毒聲字第二七八號裁定送勒戒處
    所觀察、勒戒後，認無繼續施用毒品之傾向，於九十一年六
    月四日釋放出所，並由臺灣花蓮地方法院檢察署檢察官以九
    十一年度毒偵字第二二四號為不起訴處分確定。復於九十四
    年間因施用第一級毒品及第二級毒品等案件，經同院以九十
    四年度訴字第五九號判處應執行有期徒刑十月確定，於九十
    五年六月二十二日入監服刑迄今（於本案不構成累犯）。詎
    猶不思戒絕毒癮，另基於施用第一級毒品海洛因之概括犯意
    ，自九十五年六月上旬某日起至同年月十八日下午某時許止
    ，在其位於臺北縣樹林巿龍興街四十六巷三十七號二樓住處
    內，以將第一級毒品海洛因摻入香煙內吸食之方式，連續三
    次施用第一級毒品海洛因。嗣於九十五年六月二十二日下午
    六時三十一分許，在臺北巿南京西路某處，因另案遭通緝而
    為警逮獲，並採集其尿液送驗結果，呈鴉片類陽性反應，而
    得悉上情。
二、案經臺北巿政府警察局中山分局報請臺灣臺北地方法院檢察
    署檢察官呈請臺灣高等法院檢察署檢察長令轉臺灣板橋地方
    法院檢察署檢察官偵查起訴，甲○○於本院準備程序中就被
    訴事實為有罪之陳述，經告知甲○○簡式審判程序之旨，並
    聽取當事人之意見後，本院合議庭裁定由受命法官獨任進行
    簡式審判程序。
    理    由
一、經查，被告甲○○對於在前述時間及地點先後三次施用第一
    級毒品海洛因之犯罪事實，迭於偵查中及本院審理時自白不
    諱（見臺灣板橋地方法院檢察署九十五年度毒偵字第五六五
    二號偵查卷第八頁及本院九十五年十月三十一日簡式審判筆
    錄），而其於九十五年六月二十二日下午六時三十八分許為
    警採集尿液送臺灣檢驗科技股份有限公司以ＧＣ／ＭＳ氣相
    層析／質譜儀法確認檢驗結果，呈鴉片類陽性反應，有該公
    司出具之濫用藥物尿液檢驗報告以及臺北巿政府警察局偵辦
    毒品案件尿液檢體委驗單影本各一件附卷可稽（見臺灣臺北
    地方法院檢察署九十五年度毒偵字第一八五四號偵查卷第十
    四頁及第十五頁），足認被告自白確與事實相符。再者，被
    告前於九十一年間因施用第一級毒品案件，經依臺灣花蓮地
    方法院九十一年度毒聲字第二七八號裁定送勒戒處所觀察、
    勒戒後，認無繼續施用毒品之傾向，於九十一年六月四日釋
    放出所等事實，併有臺灣花蓮地方法院檢察署檢察官九十一
    年度毒偵字第二二四號不起訴處分書、同院九十四年度訴字
    第五九號刑事判決各一件（見臺灣臺北地方法院檢察署九十
    五年度毒偵字第一八五四號偵查卷第二七頁至第二九頁）以
    及臺灣高等法院被告前案紀錄表一份（附於本院卷宗）存卷
    足憑。是被告於觀察、勒戒執行完畢釋放出所後，五年內再
    犯本案施用第一級毒品犯行堪以認定，應予依法論罪科刑。
二、查被告行為後，刑法部分條文業於九十四年二月二日經總統
    以華總一義字第０九四０００一四九０一號令修正公布，並
    自九十五年七月一日起生效施行（下稱現行刑法）；復參酌
    最高法院九十五年五月二十三日第八次刑事庭會議決議意旨
    ，現行刑法第二條第一項之規定，係規範行為後法律變更所
    生新舊法律比較適用之準據法，於現行刑法施行後，應適用
    現行刑法第二條第一項之規定，為「從舊從輕」之比較。又
    比較時應就罪刑有關之共犯、未遂犯、想像競合犯、牽連犯
    、連續犯、結合犯，以及累犯加重、自首減輕暨其他法定加
    減原因（如身分加減）與加減例等一切情形，綜其全部罪刑
    之結果而為比較。惟刑法第十一條乃屬刑法總則適用於其他
    刑事特別法之準據法規定，雖亦經修正，然因無關犯罪行為
    可罰性要件之變更，應逕適用裁判時之現行刑法第十一條規
    定，先予辨明。次查，(一)被告行為時之刑法第五十六條規定
    ：「連續數行為而犯同一之罪名者，以一罪論。但得加重其
    刑至二分之一。」惟現行刑法已刪除前開關於連續犯之規定
    ，此刪除雖非犯罪構成要件之變更，但顯已影響行為人刑罰
    之法律效果，自屬法律有變更，而現行刑法既無連續犯得論
    以裁判上一罪之情形，則被告所犯之數罪，應按其具體情形
    而可能論以數罪併罰，是比較修正前、後刑法之規定，以適
    用被告行為時之刑法論以連續犯之規定，較有利於被告。(二)
    綜上，經整體比較全部罪刑之結果，以九十五年七月一日生
    效施行前之刑法規定，較有利於被告，是依現行刑法第二條
    第一項前段規定，自應一體適用被告行為時之法律即修正前
    之刑法規定。
三、核被告所為，均係犯毒品危害防制條例第十條第一項之施用
    第一級毒品罪。其施用第一級毒品海洛因前非法持有第一級
    毒品海洛因之低度行為，應為其施用該毒品之高度行為所吸
    收，不另論罪。被告先後三次施用第一級毒品海洛因之行為
    ，時間緊接，方法相同，所犯係犯罪構成要件相同之罪名，
    顯係基於概括犯意而為，為連續犯，應依修正前刑法第五十
    六條規定論以一罪並加重其刑。爰審酌被告前已因施用毒品
    ，經獲得不起訴處分之寬典，仍不能戒除毒癮，再次漠視法
    令禁制而犯本罪，顯見其自制能力甚低，惟其施用毒品所生
    危害，實以自戕身心健康為主，對於他人生命、身體、財產
    等法益，尚無明顯而重大之實害，兼衡其施用毒品之次數以
    及犯罪後坦承犯行之良好態度等一切情狀，量處如主文所示
    之刑，以資懲儆。
據上論斷，應依刑事訴訟法第二百七十三條之一第一項、第二百
九十九條第一項前段，毒品危害防制條例第十條第一項，刑法十
一條前段、第二條第一項前段，修正前刑法第五十六條，判決如
主文。
本案經檢察官張瑞娟到庭執行職務。
中    華    民    國    95    年    11    月    3     日
                  刑事第七庭  法  官  王  瑜  玲
上列正本證明與原本無異。
如不服本判決，應於判決送達後10日內向本院提出上訴狀（應附
繕本），上訴於臺灣高等法院。
中    華    民    國    95    年    11    月    3     日
                              書記官  黃  頌  棻
附錄本案論罪科刑法條全文：
毒品危害防制條例第十條
施用第一級毒品者，處六月以上五年以下有期徒刑。
施用第二級毒品者，處三年以下有期徒刑。


司法院資訊處製作；財團法人民間司法改革基金會備份。
